GABRIELLA RUIVO LIMA



Brasileira, 26 anos Tijuca, 20511-190 Rio de Janeiro – RJ

Formação

Pontifícia Universidade Católica // PUC-Rio, RJ

DESIGN - MÍDIA DIGITAL

2018.1 - 2021.1

(Interrompido

ENGENHARIA MECÂNICA

2014.2 - 2017.2

(Interrompido

Colégio Santo Inácio, RJ

ENSINO MÉDIO COMPLETO

2011 - 2013

Bolsa integral pelo ISMART.

Idiomas

INGLÊS FLUENTE PORTUGUÊS NATIVO ESPANHOL BÁSICO ttps://quimeragonia.github.io/ptbr

≥ gabriella.ruivo.1@gmail.com

(21) 98541-2131

Perfil

Tenho muito entusiasmo em desempenhar bem qualquer função incubida a mim, e aptidão a aprendizado rápido. Valorizo a proatividade para resolver problemas, e estou sempre analisando como melhor atender e cativar diferentes tipos de usuários, para que suas experiências como clientes sejam não somente satisfatórias, como também prazerosas.

Experiência

AUX ADM. /// Grupo Pro Rocket, SP, 2022 - PRESENTE

Finanças 360° em empresa multi-franquias. Bater os caixas. Conciliação de cartões. Entrada de notas fiscais. Contas a pagar. Conciliação bancária. Suporte aos times de vendas e organização das informações do financeiro, para que estejam devidamente legíveis pelo gerente financeiro e diretores na hora de tomar decisões. Também prestei serviços de design na confecção de pecas gráficas. Atualmente em home office no RJ.

DESIGNER E ANIM. /// ICAD/VisionLab, RJ, 2019 - 2020

Laboratório para pesquisa e desenvolvimento de jogos. Trabalhei com uma equipe no jogo eletrônico de festas Shape Arena, lançado oficialmente em Ago/2020 na plataforma de jogos Steam. O jogo chegou ao estrangeiro no Youtube e foi estimado por sua arte, design e engajamento em recreação.

Conhecimentos

Ilustração Design Gráfico

Identidade Visual

Adobe Photoshop

Adobe Illustrator

Adobe Indesign

Blender

SolidWorks

Word e Docs

Excel e Planilhas

HTML

CSS

C básico

Javascript básico